【裁判字號】    98,抗,14
【裁判日期】    980210
【裁判案由】    聲請展期清算
【裁判全文】
臺灣士林地方法院民事裁定                98年度抗字第14號
抗  告  人  甲○○
                        號5樓.
上列抗告人因聲請展延金源利工業有限公司清算期間事件，對於
民國97年11月17日本院85年度司字第126號民事裁定提起抗告，
本院裁定如下：
    主  文
抗告駁回。
抗告程序費用新臺幣壹仟元由抗告人負擔。
    理  由
一、按清算人應於6 個月內完結清算；不能於6 個月內完結清算
    時，清算人得申敘理由，向法院聲請展期。又清算人不於前
    項規定期間內清算完結者，各處新臺幣6 千元以上5 萬元以
    下之罰鍰，公司法第87條第3 項、第4 項分別定有明文。上
    開規定，依同法第113 條規定，於有限公司準用之。則清算
    期間原則上自清算人就任之日起算6 個月即告屆滿，清算人
    如認無法如期完成清算，自應於就任之日起6 個月內之清算
    期間向法院聲請延展清算期間，以利主管機關為監督上必要
    之檢查及管理，並保障股東及公司債權人之權益，否則清算
    期間一旦屆滿，自無從再行延展。至清算期間屆滿且未經法
    院許可展期者，其法律效果僅在於首揭公司法第87條第4 項
    所規定對清算人之罰鍰裁處，惟清算人依法繼續完成清算事
    務之義務，未完結清算前公司法人格於清算範圍內之存續（
    公司法第25條規定參照），均不因法院駁回清算人展期清算
    之聲請而受影響。
二、經查，抗告人係金源利工業有限公司（以下簡稱金源利公司
    ）於85年10月29日公司臨時股東會所選任，於85年12月6 日
    向本院申報，經本院以86年1 月8 日士院仁民團85司字第12
    6 號函覆准予備查，有抗告人於原審呈報清算人事件所提聲
    報書、臨時股東會會議紀錄，及本院准予備查復函在卷可稽
    。聲請人不僅未能遵期於6 個月內完結清算，復未依法於期
    限屆至前，申敘理由，向本院聲請展期，乃於逾期甚久後之
    97年10月23日，始為本件展期清算之聲請，依首揭法條規定
    及說明，其展延之聲請，自非法之所許。原裁定予以駁回抗
    告人展期清算之聲請，於法並無不合。
三、至抗告意旨另以：解散之公司於清算範圍內視為未解散，若
    法院否准抗告人展期清算之聲請，因清算人未將清算職務執
    行完畢前，無論是否曾依公司法第87條第3 項後段規定向法
    院聲請展期，難謂清算已完結，則公司將因此遲遲未能完成
    解散，財產及將發放之自動拆除獎勵金等，亦不知如何處理
    云云。惟如首揭說明，法院駁回抗告人展期清算之聲請，抗
    告人依法仍得繼續完成剩餘財產之分派及其他清算人之法定
    職務（公司法第84條規定參照），其清算事務之執行並無任
    何窒礙，抗告人當無不知如何處理之困擾，其以上揭情詞執
    為抗告理由，並謂法院因之不得駁回清算展期之聲請，尚非
    可採。
四、從而，本件抗告為無理由，爰裁定如主文。
中    華    民    國    98    年    2     月    10    日
                  民事第二庭  審判長法  官  俞慧君
                                    法  官  陳玉曆
                                    法  官  王本源
以上正本證明與原本無異。
如不服本裁定，僅得於收受本裁定正本送達後10日內，以適用法
規顯有錯誤為理由，向本院提出再抗告狀（須附繕本一份及繳納
再抗告裁判費新臺幣1,000 元），經本院許可後始可再抗告。再
抗告時應提出委任律師或具有律師資格之人之委任狀；委任有律
師資格者，另應附具律師資格證書及釋明委任人與受任人有民事
訴訟法第466條之1第1項但書或第2項所定關係之釋明文書影本。
中    華    民    國    98    年    2     月    13    日
                                    書記官  陳淑女


司法院資訊處製作；財團法人民間司法改革基金會備份。
